臺灣士林地方法院刑事裁定　　　　　　 100年度撤緩字第48號
聲　請　人　臺灣士林地方法院檢察署檢察官
受　刑　人　呂永信
上列聲請人因受刑人犯侵占案件，聲請撤銷緩刑之宣告（100 年
度執聲字第357 號），本院裁定如下：
    主  文
呂永信關於本院九十八年度審簡字第三七八號緩刑宣告撤銷。
    理  由
一、聲請意旨略以：受刑人呂永信因犯侵占案件，經本院於民國
    （下同）98年6 月30日以98年度審簡字第378 號（原案號：
    98年度士簡字第215 號、98年度審易字第505 號、起訴書案
    號：98年度偵緝字第25號）判決處有期徒刑3 月，緩刑2 年
    ，並應給付聖賀交通企業有限公司（下簡稱聖賀公司）新臺
    幣（下同）6 萬6 千元，給付期限為自98年8 月起，按月於
    每月10日給付3 千元，於98年10月12日判決確定在案，惟臺
    灣士林地方法院檢察署分別於98年12月1 日、同年月30日及
    100 年3 月29日傳喚受刑人均未到案，聖賀公司復於100 年
    3 月3 日具狀表示受刑人未按月給付3 千元，且無法聯絡上
    受刑人，此有陳報狀1 紙附卷可稽，其違反所負擔情節重大
    ，足認原宣告之緩刑難收其預期效果。核受刑人所為，已合
    於刑法第75條之1 第1 項第4 款所定撤銷緩刑宣告之原因，
    爰依刑事訴訟法第476 條規定聲請撤銷緩刑等語。
二、按緩刑宣告，得斟酌情形，命犯罪行為人向被害人支付相當
    數額之財產或非財產上之損害賠償。前項情形，應附記於判
    決書內。第2 項第3 款、第4 款得為民事強制執行名義。又
    受緩刑之宣告而有違反第74條第2 項第1 款至第8 款所定負
    擔情節重大，足認原宣告之緩刑難收其預期效果，而有執行
    刑罰之必要者，得撤銷其宣告。刑法第74條第2 項第3 款、
    、第3 項、第4 項、同法第75條之1 第1 項第4 款均定有明
    文。
三、經查：
（一）受刑人因犯侵占案件，經本院於98年6 月30日以98年度審
      簡字第378 號判決判處有期徒刑3 月，緩刑2 年，並命受
      刑人應給付聖賀公司6 萬6 千元，給付期限為：於98年8
      月起，按月於每月10日給付3 千元，至全部清償為止，並
      於前揭判決書理由欄二後段載明依刑法第74條第2 項第3
      款、第75條之1 第1 項第4 款規定，前開諭知乃緩刑宣告
      附帶之負擔，若違反前開負擔情節重大，足認原宣告之緩
      刑難收其預期效果，而有執行刑罰之必要者，得撤銷緩刑
      之宣告，98年10月12日判決確定等情，有卷附之判決書及
      臺灣高等法院被告前案紀錄表各1 份在卷可稽。
（二）受刑人於前開侵占案件審理期間亦與被害人達成和解，同
      意賠償如前開判決主文所諭知之款項，此有本院98年6 月
      25日準備程序筆錄及受刑人於98年6 月24日手寫之和解書
      各1 份在卷可稽（見98年審簡字第378 號卷第29至30頁、
      第31頁），顯見受刑人明知前開判決所諭知賠償被害人之
      款項、期限，乃其於審理期間自行同意賠償之金額，且為
      前開案件判決宣告緩刑所附帶之負擔，卻無視於判決所命
      之負擔，自98年10月12日判決確定至今，僅曾於判決前之
      98年5 月2 日、6 月15日以及判決後之98年8 月12日、11
      月11日及99年1 月7 日各付款3 千元，之後均未按期給付
      ，此有被害人聖賀公司99年2 月1 日及100 年3 月3 日之
      陳報狀各1 紙在卷可憑（附於臺灣士林地方法院檢察署98
      年度執緩字第316 號卷內），經臺灣士林地方法院檢察署
      先後於98年12月1 日、同月30日、100 年3 月29日多次合
      法傳喚受刑人到場說明，同未遵期到庭，亦有通知書、送
      達證書在卷可稽（附於臺灣士林地方法院檢察署98年度執
      緩字第316 號卷內），顯見受刑人確如被害人聖賀公司陳
      報違反緩刑宣告所附負擔之情。
（三）受刑人因毒品危害防制條例案件，入法務部矯正署臺北看
      守所附設勒戒所執行時，經本院提解到庭，當庭供稱其因
      工作困難，另涉妨害風化案件，經法院判處有期徒刑3 月
      ，於100 年3 月18日易科罰金執行完畢，經濟窘迫，母親
      被送到養老院，非故意不償還被害人，但向聖賀公司說明
      ，待勒戒完畢一定償還等語，有臺灣板橋地方法院100 年
      度毒聲字第96號裁定書、臺灣高等法院被告前案紀錄表、
      全國在監在押紀錄表、本院100 年4 月11日訊問筆錄各1
      件在卷可憑，益徵受刑人確有違背前開緩刑宣告所附負擔
      甚明。
（四）本院考量：
    1.受刑人係於本院98年度審簡字第378 號（原案號：98年度
      審易字第505 號）於98年6 月25日審理時，與被害人達成
      前開和解內容，並當庭表明願意接受得易科罰金之有期徒
      刑3 月，並同意以前揭和解條件為宣告附負擔之緩刑2 年
      等情，業經本院調閱前揭案卷查核屬實（該卷第29至31頁
      ），因此，經原審審酌受刑人犯罪動機、犯罪手段、所得
      利益、犯後態度、與被害人達成和解、被害人同意予以附
      條件之緩刑宣告以及受刑人當庭陳明同意科刑範圍及如和
      解書所示之附條件緩刑宣告，此有前揭判決書、開庭筆錄
      、和解書在卷可佐（附於本院98年度審簡字第378 號卷第
      29至31頁），顯見前開判決宣告附負擔之緩刑，乃經受刑
      人陳明同意接受者，其承諾之和解條件，亦係其考量自身
      經濟條件所為，當可預期其於緩刑期間所應遵行之負擔。
    2.倘受刑人有依判決所載之期限，遵期支付，理應於98年10
      月12日判決確定起按月給付3 千元予被害人，扣除判決確
      定前已給付之9 千元，算至100 年3 月應已清償完畢，詎
      受刑人迄今僅給付1 萬5 千元，未再遵期給付各期款項，
      仍餘5 萬1 千元尚未清償，足徵受刑人應以認罪、達成和
      解換取緩刑宣告而已，並非確有悛悔之意。
    3.聲請人曾於99年10月4 日以受刑人於緩刑期間另犯妨害風
      化案件，經法院判處有期徒刑3 月確定，合乎刑法第75條
      之1 第1 項第2 款之緩刑期內故意犯他罪，而在緩刑期內
      受6 月以下有期徒刑之規定聲請撤銷緩刑，雖經本院於99
      年10月14日駁回聲請確定，有前開裁定書在卷可按，然受
      刑人於收受裁定書後，應可預見其若未依前開98年度審簡
      字第378 號判決所揭緩刑所附負擔，遵期賠償，同樣有遭
      撤銷緩刑之虞。
    4.詎受刑人仍無視前揭判決所命之緩刑所附負擔，迄至100
      年3 月18日因另案施用毒品案件，入所執行觀察勒戒止，
      其四肢健全、智識程度正常、身體自由未受拘束，受刑人
      除未依聲請人合法之傳訊到案說明，期間更未與被害人協
      商延期清償。
    5.受刑人於前揭判決宣告緩刑期間內之99年3 月24日起，以
      時薪300 元之代價，擔任應召站之馬伕工作，共犯妨害風
      化案件，又於99年8 月1 日尚能購買第二級毒品甲基安非
      他命供己施用等情，有臺灣臺北地方法院99年度簡字第17
      44號判決書、臺灣板橋地方法院100 年度毒聲字第96號裁
      定書各1 份在卷可參，顯見受刑人並非毫無收入，經濟困
      難之人，況且其所犯前揭妨害風化案件，經法院判處有期
      徒刑3 月確定，亦能於100 年3 月18日易科罰金9 萬元執
      行完畢，同有臺灣高等法院被告前案紀錄表在卷可考，益
      證並無受刑人自稱經濟窘迫，無力按月賠償被害人3 千元
      之人至明。
    6.受刑人於100 年5 月3 日執行勒戒完畢出所，同未與被害
      人接觸及賠償，亦有臺灣高等法院在監在押全國紀錄表、
      本院公務電話紀錄在卷可參，顯見受刑人亦未依其於本院
      訊問所述如期歸還賠償款項甚明。
（五）承上各節，顯見受刑人於緩刑期內違反前開判決所命負擔
      之情節確屬重大，足認原宣告之緩刑難收其預期效果，而
      有執行刑罰之必要者。因此，認聲請人所為本件聲請，核
      與刑法第75條之1 第1 項第4 款之規定要件相符，應裁定
      撤銷其緩刑之宣告。
四、依刑事訴訟法第476 條，刑法第75條之1 第1 項第4 款，裁
    定如主文。
中    華    民    國   100    年    5     月    11    日
                  刑事第七庭  法  官      黃欣怡
以上正本證明與原本無異。
如不服本裁定應於送達後5 日內向本院提出抗告狀。
                              書記官      謝文傑
中    華    民    國  100     年    5     月    11    日